臺灣高等法院刑事裁定
110年度聲字第3451號
聲明異議人
即  受刑人  陳履仲




上列聲明異議人即受刑人因違反毒品危害防制條例等案件，對於
檢察官執行之指揮聲明異議，本院裁定如下：
    主  文
聲明異議駁回。 
    理  由
一、聲明異議意旨如附件聲明異議狀所載。
二、按受刑人或其法定代理人或配偶以檢察官執行之指揮為不當
    者，得向諭知該裁判之法院聲明異議；法院應就疑義或異議
    之聲明裁定之，刑事訴訟法第484條、第486條分別定有明文
    。此所稱「檢察官執行之指揮不當」者，係指執行之指揮違
    法及執行方法不當等情形而言，故聲明異議之對象應係檢察
    官之執行指揮行為，而非檢察官據以指揮執行之科刑裁判；
    亦即受刑人聲明異議之客體，應以檢察官執行之指揮為限，
    倘受刑人並非針對檢察官執行之指揮認有不當，其所為聲明
    異議於程序上已難謂適法，法院自應以裁定駁回其異議（最
    高法院103年度台抗字第318號裁定、101年度台抗字第904號
    裁定意旨可資參照）。
三、經查：
  ㈠聲明異議人即受刑人陳履仲前自民國107年起，即因違反毒品
    危害防制條例、槍砲彈藥刀械管制條例等案件，分別經臺灣
    桃園地方法院、本院及最高法院判決有罪確定，嗣經本院於
    110年5月18日以110年度聲字第1699號裁定應執行有期徒刑1
    7年6月，併科罰金新臺幣32萬元，並諭知罰金如易服勞役，
    以新臺幣1千元折算1日，受刑人不服提起抗告後，仍經最高
    法院於110年7月22日以110年度台抗字第1182號裁定駁回抗
    告確定等情，有上開各裁定在卷可稽。
  ㈡受刑人雖提起聲明異議，主張就檢察官執行有期徒刑17年6月
    等刑期之執行指揮聲明異議（卷附聲明書參照），惟受刑人
    未說明檢察官之何執行指揮有何違法或何執行方法有何不當
    等情形，本院亦未查得上開定應執行之確定裁定，業經執行
    檢察官開立指揮書，顯見檢察官迄未就受刑人前開確定裁定
    所定之應執行刑核發執行指揮書，客觀上即未為任何執行指
    揮之處分，受刑人自不得於開始指揮執行之前，預先聲明異
    議。
  ㈢綜上，檢察官尚未核發執行指揮書令受刑人執行上開本院110
    年度聲字第1699號裁定所定之應執行刑，客觀上即未為任何
    執行之指揮，更遑論有何執行不當情事。揆諸上開說明，受
    刑人提起聲明異議，難認適法有據，應予駁回。
四、據上論結，應依刑事訴訟法第486條，裁定如主文。
中　　華　　民　　國　　110 　年　　9 　　月　　7 　　日
                  刑事第十六庭  審判長法　官  葉騰瑞
                                      法　官  王耀興
                                      法　官  古瑞君
以上正本證明與原本無異。
如不服本裁定，應於收受送達後五日內向本院提出抗告狀。
                                      書記官  林君縈
中　　華　　民　　國　　110 　年　　9 　　月　　7 　　日
附件：聲明異議狀